---
title: "Historial de COVID en la comuna a elección"
output: github_document
always_allow_html: true
---

```{r setup, include=FALSE}
knitr::opts_chunk$set(echo = FALSE, warning = FALSE, message = FALSE)
if (!require("pacman")) install.packages("pacman")
pacman::p_load(tidyverse, gganimate, rmarkdown, lubridate, gifski, ggrepel, kableExtra)
```

## Paquetes necesarios

Para generar los informes reproducibles creados por este repositorio, necesitamos instalar los paquetes *tidyverse*, *gganimate*, *ggrepel*. *rmarkdown*, *gifski* y *lubridate*. Sin embargo si instalas los paquetes *pacman* y *rmarkdown*, abres el documento `README.Rmd` y apretas el botton **Knit**, el script se ocupará de instalar los paquetes necesarios, para eso solo tienes que correr esto en tu consola:

```{r, echo = TRUE, eval = FALSE}
install.packages("rmarkdown")
install.packages("pacman")
```

## Que hacer con este repositorio

En este repositorio, lo único que necesitas hacer es en la linea 42 de codigo, cambiar las comunas que aparecen como ejemplo por las que quieras visualizar, y esto generará un *GIF* con la evolución de la prevalencia de casos activos para las comunas seleccionadas y un informe en PDF con las tendencias de la últimas dos semanas. Debes escribir los nombres de las comunas tal y como aparecen en la tabla que aparece a continuación:

```{r}
CasosActivosPorComuna <- read_csv("https://raw.githubusercontent.com/MinCiencia/Datos-COVID19/master/output/producto19/CasosActivosPorComuna.csv") %>% 
  pivot_longer(cols = starts_with("2020"), names_to = "Fecha", values_to = "Activos") %>%
  mutate(Activos_por_100.000 = (Activos/Poblacion)*100000, Fecha = lubridate::ymd(Fecha)) %>% 
  dplyr::filter(Comuna != "Total")

Tabla <- CasosActivosPorComuna %>% dplyr::select(Region, Comuna) %>% 
  distinct()
kable(Tabla) %>%
  kable_styling(c("striped", "hover")) %>%
  scroll_box(width = "100%", height = "200px")
```

### Comunas a revisar:

```{r, echo = TRUE}
Comunas <- c("Punta Arenas", "La Florida", "Vina del Mar", "Nunoa", "Valparaiso", "Concon", "Talagante", "San Bernardo", "Macul", "Las Condes")
```

Una vez que hayas cambiado las comunas de la linea 42, y apretes Knit, aparecera un HTML con el gif de las comunas que seleccionaste:

```{r GIF}
CasosActivos <- CasosActivosPorComuna %>% dplyr::filter(Comuna %in% Comunas)

Animation <- ggplot(CasosActivos, aes(x = Fecha, y = Activos_por_100.000, group =Comuna))  + geom_linerange(aes(color = Comuna, xmax = max(Fecha), xmin = Fecha), lty = 2) + geom_text_repel(direction = "y", seed = 2020, aes(x = max(Fecha), label = Comuna, color = Comuna), force = 0.5) + geom_point(aes(color = Comuna)) + geom_path(aes(color = Comuna)) + transition_reveal(along = CasosActivos$Fecha)   + geom_hline(yintercept = 40, lty = 2) + theme_bw() + facet_wrap(~Region, ncol = 1, scales = "free_y") + theme(legend.position = "none")  + ylab("Casos activos por 100.000 habitantes") + 
    labs(title = "Prevalencia por Región y Comuna", 
         subtitle = paste("Actualizado", max(CasosActivos$Fecha)), 
        caption = "Datos: https://github.com/MinCiencia/Datos-COVID19")
        
        
library(gifski)
        
animate(Animation, width = 1100, height = 1100, nframes = 150, renderer = gifski_renderer(loop = F), end_pause = 30, res = 150, fps = 8)
anim_save("Animacion.gif")
```

Este está actualizado en el último informe epidemiológico, la última fecha includia fué `max(CasosActivos$Fecha)`, a continuación vemos una tabla con las 5 comunas con mas casos en la útlitma fecha disponible:

```{r TABLA5mas}
Top5 <- CasosActivos %>% dplyr::filter(Fecha == max(Fecha)) %>% slice_max(n = 5, order_by = Activos_por_100.000) %>% 
  arrange(desc(Activos_por_100.000))

kable(Top5) %>%
  kable_styling(c("striped", "hover")) 
```

